【裁判字號】    86,訴,332
【裁判日期】    900330
【裁判案由】    山坡地保育利用條例等
【裁判全文】
臺灣新竹地方法院刑事判決                          八十六年度訴字第三三二號
    公  訴  人  臺灣新竹地方法院檢察署檢察官
    被      告  戊○○
    被      告  乙○○
    共      同
    選任辯護人  陳由銓  律師
右列被告等因違反山坡地保育利用條例等案件，經檢察官提起公訴（八十五年度偵字
第一一０一七、一一三０八號，八十六年度偵字第五七七號），本院判決如左：
    主  文
戊○○共同在公有及私人山坡地內未經同意擅自占用，致生水土流失，未遂，處有期
徒刑拾月，緩刑參年；如附表所示之工作物沒收。被訴侵占部分無罪。
乙○○無罪。
    事  實
一、戊○○於民國七十三年間發現苗栗縣銅鑼鄉○○段一之九０八地號上有一無主福
    德小廟，先與其他信徒將之整修為鐵皮屋，並更名為平河慈惠堂，嗣並成立慈惠
    堂管理委員會，由戊○○擔任堂主。七十八年間，慈惠堂管理委員會決議翻修慈
    惠堂，戊○○及其餘慈惠堂管理委員會委員（未經起訴）明知坐落銅鑼鄉○○段
    一之九０八、一之八九六、一之八九一、一之八八七、一之八八五、一之八七五
    、一之八七四、一之八七三、一之八七二、一之八七一、一之八六五、二十之八
    、二十之九地號及樟樹林段五之四八一、五之四四九、五之四四八、五之四三五
    地號土地均係中華民國所有，且分屬台灣省政府農林廳林務局、台灣省政府地政
    處管理（現均屬財政部國有財產局管理）之公有地，竹圍段一之二六六、二十之
    七地號土地分屬午○○、壬○○所有之私有地，慈惠堂就上開土地並無任何使用
    權源，且上開土地經苗栗縣政府分別於六十八年三月十九日依山坡地保育利用條
    例、八十五年三月六日依水土保持法公告為山坡地，竟基於共同之犯意聯絡，意
    圖為他人不法之利益，共同未經主管機關及地主午○○、壬○○同意，自七十八
    年間起至八十五年十月間止，僱請不知情之工人在上開土地上，拆除破舊之鐵皮
    屋慈惠堂而新建擴建增大新慈惠堂範圍，並設置駁坎、關公塑像及開闢廣場、停
    車場、道路，占用如附表所示之面積，惟未致生水土流失。迄八十五年十月間始
    為檢察官發現而查獲。
二、案經苗栗縣政府、苗栗縣警察局、法務部調查局苗栗縣調查站移送台灣新竹地方
    法院檢察署檢察官偵查起訴。
    理  由
壹、有罪部分
一、訊之被告戊○○雖坦承於七十八年間參與改建慈惠堂並擔任慈惠堂堂主之事實，
    惟矢口否認有何未經同意擅自占用公有及私人山坡地之犯行，辯稱：渠並不知該
    等土地係何人所有，且該等土地上原即有一廟宇，係至檢察官偵查時才知該等土
    地係國有，入口路旁之空地非我們闢建，從台十三線進來之產業道路鋪柏油是鄉
    公所鋪設，另不同顏色之水泥路部分有一半是原先就存在，後因通行不便，故渠
    等再拓寬，因而有不同顏色云云。惟查：
（一）被告自承慈惠堂並無任何可以使用該等土地之憑證，且上開土地除竹圍段一之
      二六六、二十之七地號土地分屬午○○、壬○○所有外，其餘均係中華民國所
      有，並原分屬台灣省政府農林廳林務局、台灣省政府地政處管理，現則均屬財
      政部國有財產局管理等情，有土地登記謄本附卷可稽。又竹圍段一之九０八地
      號土地係省有林業用地，原管理機關為地政處，嗣移交台灣省政府農林廳林務
      局接管，自林務局接管後並無出租他人使用等情，亦有台灣省政府農林廳林務
      局八十五年十一月二十一日八五林政字第三０六八七號函在卷可憑。而證人午
      ○○、吳權（即壬○○之子）亦均到庭證稱竹圍段一之二六六、二十之七地號
      土地並未出租、出售或出借予慈惠堂使用等語，是被告就該等土地並無任何用
      權源。又被告於調查站調查中復供稱：八十年十一月間苗栗縣政府派員勘查後
      認有違反山坡地保育利用條例及森林法等規定，裁罰一萬五千元，並施作水土
      保持工程後，陸續興建後續工程，目前僅餘二、三樓地板未完成，七十八年建
      廟前提出申請時已知所在為省政府所有林地，停車場係繳交罰鍰後施作等語（
      參台灣新竹地方法院檢察署八十五年度偵字第一一０一七號偵查卷宗第二十五
      頁），且受僱看守慈惠堂之證人詹益祖於偵查中亦證稱慈惠堂所在地為台灣省
      政府所有等語（參八十五年度他字第四六七號卷宗第三十五頁）。茲看守慈惠
      堂之人即知悉慈惠堂所占用之土地即省屬公有地，被告身為堂主，豈有不知之
      理。是被告所辯不知所占土地係何人所有云云，尚不足採。
（二）慈惠堂在坐落銅鑼鄉○○段一之九０八、一之八九六、一之八九一、一之八八
      七、一之八八五、一之八七五、一之八七四、一之八七三、一之八七二、一之
      八七一、一之八六五、一之二六六、二十之七、二十之八、二十之九地號及樟
      樹林段五之四八一、五之四四九、五之四四八、五之四三五地號土地上新建擴
      建增大新慈惠堂範圍，並設置駁坎、關公塑像及開闢廣場、停車場、道路，占
      用如附表所示之面積，且於檢察官前往履勘時工程仍在進行乙節，亦經檢察官
      會同苗栗縣銅鑼地政事務所履勘現場屬實，並有勘驗筆錄及測量成果圖存卷可
      佐。且被告於偵查中供稱：渠自七十三年慈惠堂建廟起迄今均擔任堂主之職，
      七十七年將原供奉土地公之小木屋拆除，七十八年開始興建慈惠堂，主體工程
      於七十九、八十年完工，一、三樓於八十三、四年裝潢完畢，二樓裝潢目前正
      進行中，二樓主體旁工程於八十五年八月增建，尚未完工，路旁之關帝廟係七
      十九、八十年間興建，廟前停車場係七十九、八十年間與主體結構同時施工，
      慈惠堂主體完工後即興建駁坎做停車場，通往慈惠堂之道路係七十八年底、七
      十九年初完工，係渠請工人鋪設等語（參同前偵卷第八、九頁）。又證人午○○於審理中亦證稱渠所有之竹圍段一之二六六地號土地上原本僅有一條小路，
      後來有被拓寬等語，證人吳權銘亦證稱其父壬○○所有之竹圍段二十之七地號
      土地原本僅有小路步道等語，顯係被告及慈惠堂委員為便利慈惠堂之改建運送
      建材暨香客信徒上山參拜而將小路拓寬並設置停車場，是被告所辯停車場及道
      路非渠所設云云，顯不足採。
（三）銅鑼鄉○○段一之九０八、一之八九六、一之八九一、一之八八七、一之八八
      五、一之八七五、一之八七四、一之八七三、一之八七二、一之八七一、一之
      八六五、一之二六六、二十之七、二十之八、二十之九地號及樟樹林段五之四
      八一、五之四四九、五之四四八、五之四三五地號土地經苗栗縣政府分別於六
      十八年三月十九日依山坡地保育利用條例、八十五年三月六日依水土保持法公
      告為山坡地，有苗栗縣政府九十年一月二日府農保字第八００一０六九九一號
      函附卷可稽，其中除竹圍段一之一之八六五、一之二六六、二十之七、二十之
      八、二十之九地號土地外，其餘均屬森林法所規範之森林，亦有苗栗縣政府八
      十九年十一月三日府農林字第八０００九七九二二號函及九十年三月二日九府
      農林字第九００００一六七八八號函在卷可參，而慈惠堂於八十年十一月間經
      苗栗縣政府發現擅自開發山坡地，經苗栗縣政府以八十年十二月十二日八十府
      農保字第一三三一七０號函及八十年十二月二十日八十府農林字第一三三四八
      七號函對慈惠堂裁罰，其內並未記載慈惠堂因開發山坡地致生水土流失之情形
      ，且檢察官履勘時，亦無任何有關水土流失之記載，尚難認被告占用公有及私
      人山坡地已生水土流失，應僅達未遂之程度。
二、綜上所述，本件事證明，被告犯行堪以認定。核被告所為，係同時觸犯森林法第
    五十一條第一項之於他人森林內擅自設置工作物罪、山坡地保育利用條例第三十
    四條第一項之在公有及私人山坡地內擅自設置工作物罪及水土保持法第三十二條
    第四項、第一項前段之在公有及私人山坡地內未經同意擅自占用，致生水土流失
    未遂罪。又森林法第五十一條第一項、山坡地保育利用條例第三十四條第一項之
    構成要件與水土保持法第三十二條第一項前段之構成要件相同，後者另規定在他
    人山坡地內擅自墾植致生水土流失之特別要件，被告所犯三罪間屬於法規競合關
    係。而山坡地保育利用條例雖於八十七年一月七日修正公布，相對於水土保持法
    為後法，然水土保持法為山坡地保育利用條例之特別法，故依「新普通法不能變
    更舊特別法」之原，應僅適用具特別關係之水土保持法第三十二條第四項、第一
    項前段之罪處斷，附此敘明。公訴人雖認被告係犯刑法第三百二十條第二項之竊
    占罪、山坡地保育利用條例第三十四條第一項及森林法第五十一條一項之罪，惟
    被告除犯森林法第五十一條第一項、山坡地保育利用條例第三十四條第一項之罪
    外，亦同時觸犯水土保持法第三十二條第四項、第一項前段之罪，已如前述，公
    訴人漏論被告犯有水土保持法第三十二條第四項、第一項前段之罪，雖尚有未洽
    ，惟因事實同一，自在本院審理範圍內，爰予變更起訴法條。而水土保持法第三
    十二條第一項之規定雖重在山坡地或林區之水土保持，但亦含有竊佔罪之性質，
    自無庸再論及刑法第三百二十條第二項之竊佔罪。被告與其他慈惠堂管理委員會
    委員間有犯意聯絡及行為分擔，均為共同正犯。公訴人雖認係被告一人單獨犯罪
    ，惟據證人庚○○於警訊中證稱慈惠堂係信徒及該堂管理委員會委員籌款興建等
    語（參八十五年度他字第四六七號卷宗第三十一頁），且證人寅○○證稱係慈惠
    堂一李姓委員找其去做龕等語，證人己○○亦證稱去慈惠堂做石材所立之收據是
    廟裡主任委員癸○○給其簽收等語，另證人巳○○復證稱係庚○○找其做慈惠堂
    主體結構工程等語，可見就慈惠堂之擴建工程非僅被告一人獨自負責，被告所辯
    與全體慈惠堂管理委員會委員共同決定擴建等語，應足採信，則公訴人認定僅被
    告一人犯本罪，尚有未洽。被告利用不知之工人犯罪，為間接正犯。爰審酌被告
    之犯罪動機、目的在於改建廟宇、非為一己之私利，占用公有及他人山坡地面積
    及犯罪所生之危害等一切情狀，量處如主文第一項前段所示之刑。末查被告前未
    曾受有期徒刑以上刑之宣告，此有台灣新竹方法院檢察署刑案資料查註記錄表在
    卷可參，且慈惠堂事後亦向財政部國有財產局台灣中區辦事處繳交占用期間之使
    用補償金，並於八十九年五月二十日向國有財產局台灣中區辦事處承租竹圍段一
    之八七四、一之０八地號土地，此有國有財產局台灣中區辦事處八十九年二月二
    日台財產中管第八九００００一四三０號函及國基租字第ＢＺ00000000
    00號國有基地租賃契約書在卷可佐，其受本件刑之宣告後，當知警惕，信無再
    犯之虞，本院認其所宣告之刑以暫不執行為適當，爰併予宣告緩刑三年，以勵自
    新。至如附表所示之工作物，均應依水土保持法第三十二條第五項宣告沒收。
貳、無罪部分：
一、公訴意旨略以：被告戊○○與其妻即被告乙○○共同意圖為自己不法所有之犯意
    聯絡，每周一次自台北至慈惠堂將信徒捐款及堂內各項收入如光明燈、太歲燈等
    屬慈惠堂所有之各種款項攜回台北縣中和市○○里○○街一七六巷十號住處侵占
    入己，其中七十五年侵占金額為新台幣（下同）十五萬三千一百八十元，七十六
    年侵占金額為十六萬四六百八十元，七十七年侵占金額為三十六萬九千一百六十
    元，八十一年侵占金額為一百十一萬五千五百六十元，合計侵占金額為一百八十
    萬二千五百八十元，因認被告二人涉有刑法第三百三十六條第二項之業務侵占罪
    云云。
二、按犯罪事實應依證據認定之，無證據不得推定其犯罪事實，刑事訴訟法第一百五
    十四條定有明文。訊之被告戊○○、乙○○堅決否認有何右揭業務侵占犯行，被
    告戊○○辯稱：慈惠堂在金錢方面由委員會管理，寺廟之香油錢係由乙○○保管
    ，有立帳，亦有開收據，渠平常一個禮拜去慈惠堂一次，渠並不管帳，管理委員
    會將錢給渠，渠再交給乙○○，七十五年至七十七年是丙○○記帳，七十八年至
    八十一年是子○○記帳，八十一年後是卯○○記帳，他們都是記載收支開銷，光
    明燈一盞五百元，太歲燈一盞三百元，所得都交給委員會保管，亦係卯○○記帳
    ，信徒平時捐錢都是捐到油箱，只有在慶典時才有寫感謝狀，七十八年要蓋慈惠
    堂時即有電力，渠等均有按月繳電費，慈惠堂支出均有收據，但未記載清楚等語
    。被告乙○○辯稱：伊僅負責保管財物，係慈惠堂委託伊管理，伊有的跟會，有
    的繳貸款，有的付蓋廟的錢，係從七十八年開始管錢，金錢支出伊都有寫在帳冊
    上，管理委員會於金錢來源及信徒捐款都有記載，帳冊與實際收支不符係子○○
    在八十一年間因其祖母生病住院，其為照顧其祖母，故有些未記載，就直接把錢
    使用在建廟上的經費，但支出收據伊有留下來，七十三年至七十七年的錢係由丙○○管，收據由伊保管，錢由管理委員會發出去，有時候是主任委員，有時是委
    員發，有時是交給伊再支付等語。辯護人則辯稱慈惠堂七十五年漏未登帳之收入
    共十五萬三千一百八十元，惟漏未登帳之支出共四十七萬一千八百十九元，被告
    代墊三十一萬八千六百三十九元，七十六年漏未登帳之收入共十六萬四千六百八
    十元，惟漏未登帳之支出共四十九萬一千二百六十六元，被告代墊三十二萬六千
    五百八十六元，七十七年漏未登帳之收入共三十六萬九千一百六十元，惟漏未登
    帳之支出共一百零八萬一千八百五十四元，被告代墊七十一萬二千六百九十四元
    ，八十一年漏未登帳之收入共一百十一萬五千五百六十元，惟漏未登帳之支出共
    一百六十八萬七千五百零四元，被告代墊五十七萬一千九百四十四元，亦即所謂
    未登帳之收入部分均已為慈惠堂建廟而支，被告並未侵占入己等語。
三、公訴人認被告二人涉嫌侵占慈惠堂之各種收入，無非係以：公訴人查扣之資料顯
    示慈惠堂七十五、七十六、七十七年均未將各該收入登記帳冊管理，八十一年共
    收入一百二十五萬六千六百二十元，惟收支帳簿內僅記載收入十四萬一千一百元
    ，而被告二人於偵查中又供稱無收據可供查核，暨被告未將收入之現金存入金融
    機構，不按實際收支記帳，並監聽到被告乙○○於電話中向慈惠堂委員表示要將
    慈惠堂之帳簿藏放別處，因認被告涉有業務侵占罪嫌。惟查：曾任慈惠堂主任委
    員之證人癸○○證稱：寺廟捐款都交給乙○○，有記帳，須用款時告訴江女，我
    們有同意江女拿錢去跟會，慈惠堂平時捐款放在樂捐箱內，因戊○○係負責人，
    吳某認江女係其妻故將錢交江女保管，他人捐款之金幣、佛像亦交江女保管。七
    十七年九月起至八十一年間係由子○○記帳，八十一年以後迄今均係卯○○記帳
    ，江女自七十八年以後即管錢。我們都是一個多月記載一次，都有記載清楚，不
    可能會遺漏等語。慈惠堂前任會計即證人子○○證稱：自七十七年開始擔任記帳
    工作，遊客如有捐款，不一定由何人收款，但均交乙○○暫時保管，當時發工資
    給工人，收支均有記載，亦有收據。當時記帳時只有買一本本子記載，收支記載
    不符可能是香客捐款時漏未記載等語。證人庚○○證稱：平常捐款都有會計記帳
    後再交乙○○管理，因錢無人要管，故交江女保管，七十八年以前是一姓何之小
    姐在管帳，若有人拿錢來由何小姐記帳，用以支付香油、菜錢等一般開銷，我收
    錢後係交何小姐，要用再向她拿，未交錢給乙○○等語。慈惠堂委員即證人丁○○證稱：錢由香客捐出後，由委員收集交給會計，記帳後再交給乙○○等語。現
    任慈惠堂會計即證人卯○○證稱：係自八十二年起才去慈惠堂擔任會計，係伊自
    己要求委員會要擔任會計幫忙記載，錢收集交給伊記帳後經委員會同意交給乙○○保管，因帳目很亂，對於工程款之記載有遺漏，有時要買香、金牌，都是交待
    江女購買，江女究把錢放在何處並不清楚，有關錢之進出伊都有記在帳簿裡，且
    工程款之支出亦有記載，太歲燈及光明燈的錢亦都算在樂捐簿，都有記載，平常
    無固定之人管錢，都是信徒有空義務幫忙，若法會時大家一起上去，將所收之錢
    交委員會點收再交江女，江女扣掉支出即為所保管之帳款等語。擔任慈惠堂主任
    委員之證人未○○證稱：錢由香客捐出後，由委員收集交給會計記帳後再交給乙○○，香客捐錢後有空的人就來幫忙等語。則綜上各證人所述及卷附慈惠堂移接
    清單所示，慈惠堂於七十七年十一月六日之前係由丙○○記帳，七十七年十一月
    六日起迄八十一年間止係由子○○記帳，被告乙○○係自七十八年起始接手保管
    慈惠堂之收支，卯○○則自八十二年間起記帳。則自七十五年起至七十七年止之
    記帳概係由丙○○負責，而丙○○雖未到庭證述該三年之收支情形，然依據公訴
    人指揮苗栗縣調查站查扣之資料整理出之統計表（即證五之一）固顯示慈惠堂分
    別於七十五、七十六、七十七年各有收入十五萬三千一百八十元、十六萬四千六
    百八十元、三十六萬九千一百六十元，而該等收入未被登入帳冊，然慈惠堂於七
    十五年五月十九日曾以邱吳長妹之名義繳納線路補助費十九萬二千二百零九元，
    此有台灣電力公司收據一紙附卷可證，復據證人邱吳長妹到庭證稱慈惠堂接伊之
    電表使用後即由慈惠堂付電費，伊不再付電費等語甚詳，則慈惠堂於七十五年既
    曾支出該筆十九萬二千二百零九元之線路補助費，縱慈惠堂七十五年間之收入有
    十五萬三千一百八十元未登入帳冊，亦不足支付該筆線路補助費，尚難認被告有
    侵占七十五年之收入十五萬三千一百八十元。又慈惠堂於七十六年間曾支付工程
    款予辛○○共計四十九萬一千二百六十六元，此有辛○○所書立之收據附卷可證
    ，復據證人辛○○之妻李玉玲證述在卷（辛○○因中風無法言語），且依前揭統
    計表第四十三頁記載，慈惠堂於七十六年間亦曾支出四萬元及七萬七千一百八十
    元，則縱慈惠堂於七十六年間共有收入十六萬四千六百八十元未登入帳冊，亦不
    足支付慈惠堂於七十六年所支出之六十萬八千四百四十六元，是被告侵占慈惠堂
    七十六年收入部分亦無法證明。再慈惠堂於七十七年曾支付巳○○工程款共計九
    十九萬二千八百元、億星窯業貨款十萬元、明業水電行工程款六萬九千零五十四
    元，此均有收據存卷可參，復經證人巳○○、億星窯業負責人黃聰麟、明業水電
    行負責人丑○○證述在卷，以上共計一百零八萬一千八百五十四元，且依統計表
    第四十四頁所載，慈惠堂於七十七年尚支出各項費用共計八萬八千五百六十五元
    ，以上共計支出一百十七萬零四百十九元，遠超過未登入帳冊之三十六萬九千一
    百六十元，是公訴人認被告侵占該筆款項，亦無法證明。而慈惠堂於八十一年間
    曾支付甲○工程款七十一萬五千五百元、辰○○工程款六十三萬元、明業水電
    行工程款十一萬二千零四元、寅○○工程款十三萬元、己○○工程款十萬元，此
    均有收據存卷可參，復據證人甲○、辰○○、明業水電行負責人丑○○、寅○○、己○○證述甚詳，而依統計表第四十七頁、四十六頁所示，慈惠堂於八十一
    年間尚支出各種款項共計十二萬二千三百五十元及詹益祖薪資七萬二千元，以上
    總計一百八十八萬一千八百五十四元，亦超過公訴人所指八十一年收入金額一百
    十一萬五千五百六十元。綜上所述，慈惠堂於七十五、七十六、七十七、八十一
    年之支出均大於收入，公訴人徒以被告不按實際收支記帳即遽認被告涉有業務侵
    占罪嫌，其證據尚有未足。此外，復查無其他積極證據足資證明被告二人有侵占
    慈惠堂收入之犯行，應認其等業務侵占罪嫌尚有不足，爰就此部分為無罪之諭知
    ，庶免冤抑。
據上論斷，應依刑事訴訟法第二百九十九條第一項前段、第三百條、第三百零一條第
一項前段、水土保持法第三十二條第四項、第一項前段、第五項、刑法第十一條前段
、第二十八條、第七十四條第一款，判決如主文。
本案經檢察官吳金棟到庭執行職務。
中      華      民      國    九十    年      三      月     三十     日
                                     台灣新竹地方法院刑事第一庭
                                         法  官   賴  淑  敏
右正本證明與原本無異。
如不服本判決，應於判決送達後十日內向本院提出上訴狀( 應附繕本 )，上訴於
臺灣高等法院。
                                         書記官   曾  秀  貞
中      華      民      國    九十    年      四      月     二       日
附表：
（一）工作物─「駁坎」之坐落土地地號與占用面積：
      １、竹圍段一之九０八地號：五三平方公尺
      ２、竹圍段一之八七四地號：二六一平方公尺
（二）工作物─「慈惠堂」之坐落土地地號與占用面積：
      １、竹圍段一之九０八地號：二四八平方公尺
      ２、竹圍段一之八七四地號：一一二八平方公尺
                                三六六平方公尺
（三）工作物─「廣場」之坐落土地地號與占用面積：
      １、竹圍段一之九０八地號：一七七平方公尺
      ２、竹圍段一之八七四地號：一五六平方公尺
（四）工作物─「關公塑像」之坐落土地地號與占用面積：
      １、竹圍段一之八七四地號：一八六平方公尺
（五）工作物─「停車場」之坐落土地地號與占用面積：
      １、竹圍段一之九０八地號：一九一平方公尺
      ２、竹圍段一之八七四地號：一四平方公尺
      ３、竹圍段一之八七三地號：五六二平方公尺
      ４、竹圍段一之八七二地號：二六四平方公尺
      ５、竹圍段一之八七一地號：一四四平方公尺
      ６、竹圍段一之八七五地號：二三六平方公尺
      ７、樟樹林段五之四四九地號：五二平方公尺
（六）工作物─「道路」之坐落土地地號與占用面積：
      １、竹圍段一之九０八地號：四二七平方公尺
                                七四七平方公尺
      ２、竹圍段一之八七四地號：五五二平方公尺
      ３、竹圍段一之八七三地號：五七三平方公尺
                                四九平方公尺
      ４、竹圍段一之八七一地號：二九七平方公尺
      ５、竹圍段一之八七五地號：三八六０平方公尺
      ６、竹圍段一之八八七地號：八一五平方公尺
      ７、竹圍段一之八八五地號：三六０平方公尺
      ８、竹圍段一之八九一地號：五七六平方公尺
      ９、竹圍段一之八九六地號：四九三平方公尺
    １０、竹圍段一之八六五地號：二二平方公尺
    １１、竹圍段二十之九地號：一三平方公尺
    １２、竹圍段二十之八地號：一三九平方公尺
    １３、竹圍段一之二六六地號：一一九平方公尺
    １４、竹圍段二十之七地號：四六二平方公尺
    １５、樟樹林段五之四三五地號：二六０平方公尺
    １６、樟樹林段五之四四八地號：二六平方公尺
    １７、樟樹林段五之四四九地號：六一三平方公尺
    １８、樟樹林段五之四八一地號：三平方公尺
附錄法條：
水土保持法第三十二條：
在公有或私人山坡地或國、公有林區或他人私有林區內未經同意擅自墾殖
、占用或從事第八條第一項第二款至第五款之開發、經營或使用，致生水
土流失或毀損水土保持之處理與維護設施者，處六個月以上五年以下有期
徒刑，得併科新台幣六十萬元以下罰金。但其情節輕微，顯可憫恕者，得
減輕或免除其刑。
前項情形致釀成災害者，加重其刑至二分之一；因而致人於死者，處五年
以上十二年以下有期徒刑，得併科新台幣一百萬元以下罰金；致重傷者，
處三年以上十年以下有期徒刑，得併科新台幣八十萬元以下罰金。
因過失犯第一項之罪致釀成災害者，處一年以下有期徒刑，得併科新臺幣
六十萬元以下罰金。
第一項未遂犯罰之。
犯本條之罰者，其墾殖物、工作物、施工材料及所使用之機具沒收之。


司法院資訊處製作；財團法人民間司法改革基金會備份。
